# 转让股权

提问人：飘雪～ 时间：2011-11-03 14:23:14
回复 zoujiecpa 的帖子
个人浅见：对于A公司出售B公司的股权给C公司，对A而言，属于正常的投资处置（除非交易价格明显不公允），所以该交易不属于权益性交易。在A的个别报表和合并报表均可以确认投资收益。请大家指正，谢谢！！

回答人：chenyiwei
基本赞同。

提问人：zoujiecpa 时间：2011-11-03 11:44:36
请教：A 公司持有 B 公司40%的股权，另外 2 家各持有 30 ％， 持有C公司49%的股权，另外 1 家公司持有 51 ％。现A 公司持有 B 公司40%的股权卖给C公司，请问A 公司能否确认投资收益？是不是权益性交易？非常感谢！！

回答人：chenyiwei
赞同楼上意见。该交易的结果，就合并报表层面而言，就是将B公司的 40 ％长期股权投资这一项资产不再纳入合并范围，导致合并报表层面的资产发生变化，并不是本会计主体（合并集团）与本会计主体的权益持有者（多数股东、少数股东）之间发生交易。所以不是权益性交易。但是，由于将一项资产出售给联营企业，构成了顺销，所以A在对该联营企业C进行权益法核算时，应按《企业会计准则解释第 1 号》第八条的相关规定，按比例抵销该笔顺销交易的未实现损益的 49 ％。